臺灣高等法院刑事裁定
110年度聲再字第466號
再審聲請人  
即受判決人  楊傑克



上列再審聲請人即受判決人因偽造有價證券等案件，對於本院10
9年度上訴字第2653號，中華民國109年9月30日第二審確定判決
（第一審判決案號：臺灣新北地方法院108年度訴字第1213號，
起訴案號：臺灣新北地方檢察署108年度偵字第33183號），聲請
再審，本院裁定如下：
    主  文
再審之聲請駁回。 
    理  由
一、本件再審聲請人即受判決人楊傑克（下稱再審聲請人）聲請
    意旨略以：再審聲請人自白明知未經李今嘉同意或授權簽署
    共同發票人及連帶保證人，係因車是再審聲請人在使用，且
    人又在關，母親李今嘉又不懂法律不會處理，所以才會這樣
    說，並非事實，自白是虛偽的。實際上係再審聲請人與母親
    李今嘉討論下由再審聲請人出面借款，並同意簽署共同發票
    人及連帶保證人，並由李今嘉提供土地房屋所有權狀作為擔
    保，係嚴志青拿本票及借據給再審聲請人在他面前簽署李今
    嘉之名，LINE對話也是嚴志青叫再審聲請人簽署李今嘉之名
    後在他面前用手機發給他的。若李今嘉未同意授權簽署，為
    何提供土地房屋權狀作為擔保呢？若李今嘉未同意授權，為
    何會主動打電話給嚴志青表示希望可以分期付款並承認該筆
    帳呢？由證人嚴志青之證述可知，李今嘉事前係同意授權再
    審聲請人簽署共同發票人及連帶保證人的，再審聲請人並無
    偽造有價證券之不法所有意圖，亦無損害他人之行為，與刑
    法第210條偽造有價證券罪不符，為此依刑事訴訟法第420條
    第1項第2款、第6款提起再審，懇請鈞院給予公平公正清白
    之判決等語。
二、按刑事訴訟法第429條、第433條規定業於民國109年1月8日
    修正公布，並於同年月10日生效，修正後第429條明定：「
    聲請再審，應以再審書狀敘述理由，附具原判決之繕本及證
    據，提出於管轄法院為之。但經釋明無法提出原判決之繕本
    ，而有正當理由者，亦得同時請求法院調取之。」另修正後
    之第433條明定：「法院認為聲請再審之程序違背規定者，
    應以裁定駁回之。但其不合法律上之程式可以補正者，應定
    期間先命補正。」而所謂敘述理由，係指具體表明符合法定
    再審事由之原因事實而言；所稱證據，係指足以證明再審事
    由存在之證據，倘僅泛言有法定再審事由，而未敘明具體情
    形，或所述具體情形，顯與法定再審事由不相適合，或未提
    出足以證明再審事由存在之證據，均應認聲請再審之程序違
    背規定（最高法院102年度台抗字第615號裁定意旨參照）。
    復按再審之聲請，經法院認無再審理由，而以裁定駁回者，
    不得更以同一原因聲請再審，刑事訴訟法第434條第3項定有
    明文。而所謂同一原因，係指同一事實之原因而言；是否為
    同一事實之原因，應就重行聲請再審之事由暨其提出之證據
    方法，與已經實體上裁定駁回之先前聲請，是否完全相同，
    予以判斷，若前後二次聲請再審原因事實以及其所提出之證
    據方法相一致者，即屬同一事實之原因，自不許其更以同一
    原因聲請再審（最高法院103年度台抗字第197號、102年度
    台抗字第758號裁定意旨參照）。
三、經查：再審聲請人不服本院109年度上訴字第2653號第二審
    確定判決，於110年9月9日向法務部○○○○○○○提出再審狀聲請
    再審（見本院卷第10頁）。惟再審聲請人上開所提書狀未附
    具原確定判決之繕本，亦未附具任何足以證明再審事由存在
    之證據，本院因而於110年9月16日以110年度聲再字第466號
    裁定命再審聲請人應於該裁定送達後7日內補正原判決之繕
    本及證據，該裁定業於110年9月30日送達再審聲請人所在之
    前揭監獄，由其本人收受，有送達證書（見本院卷第21頁）
    在卷可參，然再審聲請人收受上開裁定後，雖於法定期間內
    補提再審理由狀，仍未補正原確定判決繕本及證據，縱然本
    院考量再審聲請人已於再審理由狀釋明其原判決書無法提出
    之理由，且目前於監獄服刑中，補正原判決繕本確有事實上
    之不便，本院得依職權調取之（見本院卷第31至37頁），惟
    觀諸再審聲請人之再審狀及補提之再審理由狀所載，均僅空
    言主張有刑事訴訟法第420條第1項第2款、第6款之情形，實
    則僅就法院已經調查審酌之事項，單憑己意否認犯罪，並對
    於原確定判決關於證據之取捨及證明力判斷職權之行使再為
    爭執，而未提出任何新事實、新證據以供審認，且未就原判
    決所憑之證言為虛偽之再審理由提出證明，亦未提出替代確
    定判決之刑事訴訟不能開始或續行，且相當於確定判決證明
    力之證據資料，實難認其確已補正足資判斷原確定判決對於
    事實認定有何錯誤、再審事由存在之證據，是其聲請違背法
    律程式。況再審聲請人前曾以「其向嚴志青借款前，有告知
    母親李今嘉，經其同意後，始在本票及借據上簽母親李今嘉
    之簽名並蓋指印」及「證人嚴志青得以證明借款前有向其母
    親李今嘉確認同意借款，並擔任連帶保證人」等為由，聲請
    再審，經本院以其再審聲請為無理由，裁定駁回在案，有本
    院110年度聲再字第71號裁定在卷可憑（見本院卷第42至45
    頁），是再審聲請人復執同一事實原因及證據方法聲請本件
    再審，亦顯有未合。揆諸上開說明，本件再審聲請人聲請再
    審之程序違背規定，不合法律上之程式，應予駁回。
四、末按聲請再審之案件，除顯無必要者外，應通知聲請人及其
    代理人到場，並聽取檢察官及受判決人之意見。但無正當理
    由不到場，或陳明不願到場者，不在此限，此觀刑事訴訟法
    第429條之2規定自明。此所稱「顯無必要者」，係指聲請顯
    屬程序上不合法且無可補正或顯無理由而應逕予駁回，例如
    非聲請權人、逾法定期間、以撤回或駁回再審聲請之同一原
    因聲請再審等情形，或再審原因已明，顯有理由而應逕為開
    始再審之裁定（法院辦理刑事訴訟案件應行注意事項第177
    條之4第2項參照）。本件再審聲請既有上述程序違背法律規
    定之處，本院認無踐行通知聲請人到場並聽取檢察官意見等
    程序之必要，附此敘明。
據上論斷，應依刑事訴訟法第433條前段，裁定如主文。
中　　華　　民　　國　　110 　年　　10　　月　　14　　日
                  刑事第二十五庭審判長法　官  邱滋杉
                                      法　官  陳彥年
                                      法　官  黃翰義
以上正本證明與原本無異。
如不服本裁定，應於裁定送達後10日內向本院提出抗告狀。
                                      書記官  邱鈺婷
中　　華　　民　　國　　110 　年　　10　　月　　19　　日